臺灣高等法院花蓮分院刑事判決　　　　95年度選上訴字第30號
上　訴　人
即　被　告　丁○○
　　　　　　　　　　號
選任辯護人　簡燦賢律師
上　訴　人
即　被　告　甲○○
　　　　　　乙○○
上列上訴人因選罷法案件，不服臺灣花蓮地方法院95年度選訴字
第4號中華民國95年8月16日第一審判決（起訴案號：臺灣花蓮地
方法院檢察署94年度選偵字第15號），提起上訴，本院判決如下
：
    主  文
上訴駁回。
    事實及理由
一、本案被告3人經檢察官以共同觸犯投票行賄罪嫌起訴，原審
    依修正前公職人員選舉罷免法第90條之1第1項規定，論以被
    告3人共同觸犯投票行賄罪，分別處以丁○○有期徒刑6月，
    甲○○、乙○○各有期徒刑5月，並諭知易科罰金之折算標
    準，及各宣告褫奪公權2年。本院審理結果，認原判決認事
    用法及量刑，均無不合，應予維持，並引用原判決記載之事
    實、證據及理由如附件。
二、被告3人上訴，丁○○仍執陳詞，辯稱：伊沒有授意甲○○
    、乙○○幫忙賄選云云。甲○○亦執前詞，辯稱：伊只是單
    純生日宴客與朋友聚餐而已，並不是賄選云云。乙○○亦執
    前言，辯稱：伊只是參加甲○○的生日宴會而已云云。惟依
    被告3人所不爭執之花蓮縣警察局吉安分局執行通訊監察案
    件譯文表所載（警卷第68頁），被告乙○○在電話裡告知林
    誌成伊有約住在稻香、永興那邊的人在飯店吃飯，辦桌請他
    們，並因找不到飯店而打電話問甲○○，甲○○回說在花東
    客棧旁邊之「春天」餐廳，乙○○復對甲○○提醒要叫餐廳
    開1張發票或收據，才可以那個（指報帳）；接著乙○○之
    妻詹淑華打電話給乙○○說「你們去哪裡吃飯那個誰不知道
    」？乙○○回以「水阿」（指丁○○），詹淑華復要乙○○
    打電話給丁○○，因為丁○○不知道在那裡吃飯而要乙○○
    打給伊；旋而乙○○即打給丁○○，稱：「那個我弄好了（
    指春天餐敘），我出來了，讓阿賢去跟他們處理就好了。」
    丁○○雖回以：「啥？」或「什麼？」或「什麼弄好了？」
    等字眼，惟經乙○○告以：「那3桌弄好了啦！」「你不是
    說你在忙，在忙沒有關係，那處理好了！」「就是跟人家講
    好了啦！阿賢現在在陪他們，已經吃飽了」等語之後，丁○○即回稱：「哦，好啦。」乙○○最後又稱：「我幫你弄好
    了，你自己先忙，我現在過來別人這邊」等語，丁○○亦回
    稱：「好」。綜合乙○○分別與林誌成、甲○○、詹淑華、
    丁○○之上開談話，再參以被告甲○○及乙○○均自承於餐
    會進行中有請與宴者支持丁○○，足見甲○○於94年10月16
    日在春天餐廳所舉辦之3桌餐會，係因被告丁○○為順利當
    選縣議員而與甲○○、乙○○共同謀議，以宴請在吉安鄉稻
    香、永興一帶之選民，只是假藉甲○○生日宴會之名義而邀
    約而已。被告丁○○所辯伊沒有授意甲○○、乙○○幫忙賄
    選；甲○○所辯伊只是單純生日宴客；乙○○所辯伊只是參
    加甲○○的生日宴會云云，均無非卸責之詞，不可採信。其
    等3人指摘原判決不當，求予撤銷改判，並無理由，應予駁
    回。
據上論斷，應依刑事訴訟法第373條、第368條，判決如主文。
本案經檢察官丙○○到庭執行職務。
中　　華　　民　　國　　96　　年　　1 　　月　　9 　　日
                  刑事庭審判長法  官     謝 志 揚
                              法  官     賴 淳 良
                              法  官     林 慶 煙
以上正本證明與原本無異。
如不服本判決。應於送達後十日內，向本院提出上訴狀。其未敘
述理由者，並應於提出上訴狀後十日內向本院補提理由狀 ( 須
附繕本)。
                              書記官     林 明 智
中　　華　　民　　國　　96　　年　　1 　　月　　9 　　日
